# 请教陈版，关于用无形资产投资入股

提问人：hrtsex 时间：2013-06-17 12:02:48
请教陈版：目前公司A拟用无形资产投资B公司（双方协议作价），但因为公司A的无形资产在账面均是费用化，在这种情况下，是否可以直接借：长期股权投资 贷：资本公积呢？

回答人：chenyiwei
首先要注意对于A而言，该项以无形资产出资的交易是否具有商业实质。（类似问题在本版面上已有很多讨论，主要是根据A是否控制B、该投资是否为A实现资产证券化的手段等方面来分析） 其次，如果不具有商业实质的，A应当以投出资产的原账面价值为基础确认长期股权投资成本。本案例中即为零。 如果具有商业实质的，则A应当以投出无形资产的作价确认为长期股权投资成本，该作价金额（相当于公允价值）与该无形资产的原账面价值（零）之间的差额确认为A个别报表层面的营业外收入。

提问人：winter195 时间：2014-01-16 16:59:51
公允价值和协议作价的差异为什么不计入资本公积？

回答人：chenyiwei
新准则下没有把该差额计入资本公积一说。对于投资方而言，这既不是与其自己的股东进行权益性交易的结果，也不属于其他综合收益，所以不能计入资本公积。